臺灣高等法院臺中分院刑事判決
111年度上易字第937號

上  訴  人  
即  被  告  魏志恩


上列上訴人因竊盜案件，不服臺灣臺中地方法院111年度易字第7
04號中華民國111年7月28日第一審判決（起訴案號：臺灣臺中地
方檢察署111年度偵字第2871號），提起上訴，本院判決如下：
    主  文
上訴駁回。
    事  實
一、魏志恩意圖為自己不法之所有，基於竊盜之犯意，於民國11
    0年7月25日13時許，在臺中市○○區○○路000號寶雅國際股份
    有限公司福科店2樓，徒手將擺設於個人衛生用品區貨架上
    深藍色盒裝之瑪卡激熱玻尿酸潤滑液1瓶（價值新臺幣590元
    ）之透明封膜開拆後，竊取其內商品得手，再將上開商品之
    外盒藏放於收納物品區貨架之其他商品後方，隨後至1樓櫃
    台結帳其他商品後離去。嗣於同年月28日19時許，經該店店
    員鄭綉楨在收納區貨架之商品後方發現上開遭開拆之潤滑液
    外盒，遂報告店長楊家佳，經楊家佳清點貨品並調閱店內監
    視器畫面後報警處理，而循線查悉上情。
二、案經寶雅國際股份有限公司委由楊家佳訴由臺中市政府警察
    局第六分局移請臺灣臺中地方檢察署檢察官偵查起訴。
    理  由
一、認定犯罪事實所憑之證據及理由
　　訊據上訴人即被告魏志恩（下稱被告）固坦承有於110年7月
    25日13時許，在臺中市○○區○○路000號寶雅國際股份有限公
    司福科店內，拿取該店擺設於貨架上之瑪卡激熱玻尿酸潤滑
    液商品，再將其放置於其他商品後方，隨後至櫃台結帳其他
    商品後離去，惟矢口否認有何竊盜犯行，辯稱：伊確實有拿
    該潤滑液起來看，但沒有撕拆包裝及竊取其中商品，伊係因
    改變心意決定不買，懶得放回原位，才隨意就近將之放在其
    他貨架上，當時包裝是完整的，可能是其他人破壞該包裝後
    竊取云云。經查：
  ㈠被告於110年7月25日13時許，在址設臺中市○○區○○路000號寶
    雅國際股份有限公司福科店，自貨架拿取瑪卡激熱玻尿酸潤
    滑液1瓶，並將之移置於其他貨架之商品後方，隨後至櫃台
    結帳其他商品後離去等情，均為被告所自承，並有現場監視
    器畫面擷取照片、監視器錄影檔案、原審勘驗筆錄等在卷可
    參（見偵查卷第69至91頁、原審卷第55至57頁，監視器檔案
    光碟置於偵查卷末光碟存放袋中），足認被告此部分之自白
    與事實相符，此部分事實堪以認定。
　㈡證人鄭綉楨於警詢中證稱：伊於110年7月28日19時許，在整
    理收納貨架上之商品時，於商品後方發現遭開拆之潤滑液包
    裝，其中內容物已經不見了，即報告店長楊家佳，經楊家佳
    清點過貨架上的商品發現確實有少等語（見偵查卷第47至48
    頁）；證人即告訴代理人楊家佳於警詢中證稱：伊於同日20
    時30分許盤點時，發現收納用品貨架上放置1個潤滑液經拆
    封包裝，內容物不見了，伊才去調閱店內監視器等語（見同
    上卷第42、46頁），其等所述互核尚屬一致，且有遭竊商品
    之外包裝照片、貨架及同款商品照片在卷可佐（見同上卷第
    93至101頁），則證人鄭綉楨在收納貨架商品後方發現上開
    潤滑液時，其外包裝之透明封膜已經開拆，且其中商品遭竊
    乙節，亦堪認定。
　㈢經原審當庭勘驗案發現場監視器錄影檔案光碟：就檔案名稱
    ：[CH09] 0000-00-00 00.57.00之勘驗結果為：於畫面顯示
    時間12:58:30時，被告伸出右手自貨架取出一長型、深色包
    裝之商品（下簡稱深色盒子），以雙手把持並來回翻轉盒身
    檢視之，於12:59:26時，被告伸出右手自貨架上取出一長型
    、白色包裝之商品（下簡稱白色盒子），並左右察看後起身
    ，又於12:59:56時，被告將白色盒子交至左手，並以右手上
    下來回翻轉深色盒子並檢視之，再於13:00:05時，被告右手
    食指及大拇指緊扣於深色盒子表面，其餘指頭則上揚數次，
    並同時翻轉盒子，而呈現摳撕、探抓之姿，又於13:00:12時
    起身，並轉身背對監視器往走道盡頭走去，期間被告之左右
    手均為其身體遮蔽等情，有原審勘驗筆錄在卷可稽，核與檢
    察事務官勘驗報告相符（見偵查卷第133頁）。而被告自承
    確實有拿取瑪卡激熱玻尿酸潤滑液並將之移置其他貨架，且
    該潤滑液係深藍色外盒包裝，亦有上開商品照片在卷可佐（
    見同上卷第95至99頁），足見監視器畫面中被告所持之深色
    盒子即瑪卡激熱玻尿酸潤滑液。參以證人鄭綉楨於發現該潤
    滑液包裝時，係經開拆且內容物已遭竊，業如上述，足認被
    告於13:00:05時，係以右手食指及大拇指撕開潤滑液外包裝
    之透明封膜，以利其開啟外盒上蓋竊取其中內容物得手。
  ㈣又就監視器錄影檔案名稱：[CH10] 0000-00-00 00.00.00之
　　勘驗結果為：於畫面顯示時間13:00:35時，被告由畫面上方
　　水平走道，由自窗邊數來第1道走道（下簡稱第N走道），走
　　至第2走道，又折返至第1走道，又走至第4走道；期間被告
　　多次行經遭貨架、柱子遮蔽視線處，且因距離無法辨識其手
　　持物品。被告於13:00:50時走至第4走道並朝監視器方向走
　　來，再面朝右側貨架走至視線遮蔽處。於13:00:56時，被告
　　以右手自貨架上拿取一白色扁平狀袋裝商品，並以左手將深
　　色盒子放在其下方，再以右手連同深色盒子、白色扁狀商品
　　一同放回貨架上，而使深色盒子夾藏在該白色扁狀商品之內
　　側。於13:01:11時，被告朝監視器方向走來，於13:01:15時
　　轉身面向右側貨架，迄至13:01:24間其左右手均視線遭遮蔽
　　處。於13:01:24時，被告轉身背對監視器，並以左手拉起上
　　衣左側下擺後放下，並往畫面上方之水平走道走去並左轉，
　　走至第6走道後再繞回第5走道，期間被告左右手均在視線遭
　　遮蔽處，於13:01:38時沿著第5走道朝監視器方向走來，於1
　　3:01:48至13:01:53間可見被告僅以右手持噴瓶及白色盒子
　　，其後即離開畫面等情，亦有上開原審勘驗筆錄在卷可稽。
　　觀諸上情，可見被告自貨架拿取該潤滑液後，仍在商場內徘
　　徊，並無匆忙離去情事，則被告若係改變心意決定不買該潤
　　滑液，將其放回原處並非難事，縱然其為一時方便而隨意放
　　置於其他貨架，亦毋庸藏放於其他商品後方，被告所為顯係
　　刻意避免為人發現所放置之物，益徵其放置物品係開拆過、
　　取走內容物之空盒，足見被告確有為本件竊盜犯行。
  ㈤至於被告雖稱伊將潤滑液放在貨架後，至店員及店長發現期
    間，可能有其他人破壞包裝云云。然證人鄭綉楨於警詢時證
    稱：當時係在整理收納貨架上的商品內側發現潤滑液之空盒
    （見偵查卷第47至48頁）。可見於被告將潤滑液外盒藏放在
    該處，迄至證人鄭綉楨發現前，該潤滑液外盒均係為其他商
    品遮蔽狀態，單純行經該處之人當無法查知其存在，遑論有
    何竊取行為。況證人楊家佳已證稱係發現收納用品貨架上放
    置1個潤滑液經拆封包裝，才去調閱店內監視器等語，倘期
    間確有其他人接近收納用品貨架行竊，斷無未能發現之理，
    被告所辯，尚難採信。
　㈥綜上所述，本件事證明確，被告之犯行堪以認定，應予依法
    論科。
二、論罪科刑之理由　　
  ㈠核被告所為係犯刑法第320條第1項之竊盜罪。
　㈡原審認被告之犯行事證明確，適用刑事訴訟法第299條第1項
    前段、刑法第320條第1項、第41條第1項前段、第38條之1第
    1項前段、第3項、刑法施行法第1條之1第1項等規定，並審
    酌被告正值青壯之年，非無工作能力，卻不思循正途賺取所
    需，反為滿足一己之私即任意竊取他人財物，缺乏對他人財
    產權應予尊重之觀念，並考量被告竊得瑪卡激熱玻尿酸潤滑
    液價值之犯罪所生危害程度、行竊之手法，及始終否認犯行
    且迄未賠償告訴人寶雅國際股份有限公司損失之犯後態度，
    兼衡其自述之智識程度及家庭經濟狀況等一切情狀（見原審
    卷第60頁），量處拘役30日，並諭知如易科罰金，以新臺幣
    1千元折算1日，暨敘明沒收之理由（詳見後述沒收部分）
    ，經核其認事用法均無違誤，量刑亦屬妥適，並無過重或失
    輕之情事，被告上訴意旨仍執陳詞否認犯罪，並就原審業已
    詳為審酌判斷之事項再予爭執，其上訴為無理由，應予駁回
    。
三、沒收部分　
　　按犯罪所得，屬於犯罪行為人者，沒收之。前二項之沒收，
    於全部或一部不能沒收或不宜執行沒收時，追徵其價額。刑
    法第38條之1第1項前段、第3項分別定有明文。查被告上開
    犯行竊得之瑪卡激熱玻尿酸潤滑液1瓶，為其犯罪所得，且
    未據扣案，亦未發還予告訴人，自應依刑法第38條之1第1項
    、第3項之規定宣告沒收，並於全部或一部不能沒收或不宜
    執行沒收時，追徵其價額。
據上論結，應依刑事訴訟法第368條，判決如主文。
本案經檢察官洪淑姿提起公訴，檢察官王元郁到庭執行職務。
中　　華　　民　　國　　111 　年　　12　　月　　20　　日
            刑事第十一庭　  審判長法　官　張意聰
                                  法　官　周瑞芬
                                  法　官　陳慧珊
以上正本證明與原本無異。
不得上訴。
                                  書記官  李淑芬 

中　　華　　民　　國　　111 　年　　12　　月　　20　　日
【附錄本案論罪科刑法條】
刑法第320條第1項：
意圖為自己或第三人不法之所有，而竊取他人之動產者，為竊盜
罪，處5年以下有期徒刑、拘役或50萬元以下罰金。